# 【验资报告】请教关于全资子公司增资

提问人：zhang_ed 时间：2012-04-10 09:12:10
全资子公司引进新投资方进行增资，求验资报告模板！！需要重点关注哪些情况？是否需要公司出具评估报告及审计报告？邮箱：
zhang_ed@163.com

回答人：chenyiwei
如果没有特殊情况的，则直接按照增资验资的验资报告模板即可。 是否出具评估报告和审计报告（作为引入新股东的作价依据），应考虑相关的监管法规（如国企、上市公司）对此是否有强制要求，以及交易各方是否有此需要。并不是在所有情况下均必然要求出具单独的审计、评估报告。 在增资验资中，根据验资准则的规定，需对被审验单位的相关科目实施必要的审计程序，但实施必要审计程序并不意味着必然要单独出具报告。